臺灣臺北地方法院交通事件裁定　　　　　96年度交聲字第13號
原處分機關　臺北市交通事件裁決所
異　議　人
即受處分人　甲○○
　　　　　　　　　　　樓之2
上列異議人即受處分人因違反道路交通管理處罰條例案件，對於
臺北市交通事件裁決所中華民國95年11月9 日所為之處分（原處
分案號：北市裁四字第裁22-AEU319230號），聲明異議，本院裁
定如下：
    主　　文
異議駁回。
　　理　　由
一、按汽車駕駛人於行駛道路時，使用手持式行動電話進行撥接
    或通話者，處新臺幣（下同）三千元罰緩，道路交通管理處
    罰條例第三十一條第一項定有明文。次按手持式行動電話，
    指須以手握持而進行撥接或通話之行動電話；撥接或通話，
    指有撥號、接聽、通話或數據通訊等使用狀態者，汽車駕駛
    人行駛道路禁止使用手持式行動電話實施及宣導辦法第二條
    第二、三款亦定有明文。再按行為人有本條例之情形者，應
    填製舉發違反道路交通管理事件通知單，並於被通知人欄予
    以勾記，其通知聯依下列規定辦理：一、…拒絕簽章者，仍
    應將通知聯交付該駕駛人或行為人收受，並記明其事由及交
    付之時間；拒絕收受者，應告知其應到案時間及處所，並記
    明事由與告知事項，視為已收受。此亦為違反道路交通管理
    事件統一裁罰基準及處理細則第十一條第一項第一款所明定
    。末按交通法庭認為聲明異議無理由者，應依道路交通案件
    處理辦法第十九條規定，裁定駁回。
二、本件異議人即受處分人甲○○於民國九十五年六月十一日十
    四時二十二分許，駕駛車牌號碼九Ｅ—二四六六自用小客車
    ，行經民權東路六段，因使用手持式行動電話，而由原舉發
    單位臺北市政府警察局內湖分局依違反道路交通管理處罰條
    例第三十一條之一第一項規定，製發北市警交字第ＡＥＵ三
    一九二三○號舉發違反道路交通管理事件通知單（下稱通知
    單）予以舉發，並將受處分人拒絕收受之事實記載於通知單
    上「收受通知聯者簽章」欄內，視為已收受。嗣經受處分人
    於通知單所載應到案日期前，向原處分機關提出申訴，原處
    分機關即臺北市交通事件裁決所函請原舉發單位調查結果，
    仍認受處分人有前揭違規行為，遂於同年十一月九日製發北
    市裁四字第二二—ＡＥＵ三一九二三○號違反道路交通管理
    事件裁決書，依道路交通管理處罰條例第三十一條之一第一
    項，裁罰受處分人罰鍰三千元。受處分人於九十五年十一月
    二十日收受送達上開裁決書，並於二十日之法定期間內即九
    十五年十二月八日聲明異議，先此敘明。
三、受處分人聲明異議意旨略以：受處分人根本沒有收到舉發通
    知單，且於受員警稽查時，只是檢查行動電話音量，並未撥
    接電話，且當時在等紅燈，並非處於行駛狀態，為此聲明異
    議，請求撤銷原處分等語。經查：受處分人拒絕收受通知單
    ，而經原舉發單位警員在通知單之「收受通知聯者簽章」欄
    內，記明受處分人拒絕收受之情形，此有該通知單在卷可證
    ，依前開規定，自應視為已收受。又查，本件受處分人對受
    稽查當時，確有檢視行動電話並使用行動電話相關功能之事
    實，並不爭執。按道路交通管理處罰條例第三十一條之一第
    一項之立法目的，乃為防止汽車駕駛人，於行車中使用手持
    式行動電話進行撥接或通話而對行車安全造成影響，即為維
    護道路交通安全，預防駕駛人因為使用行動電話分心操作開
    關或觀看電話螢幕、撥按行動電話之鍵盤，致未能注意車前
    狀況而危及他人之生命、身體、財產安全。從而，上開條文
    所稱「撥接或通話」，應為使用手提式行動電話之例示規定
    ，而不排除其他使用態樣，故凡使用行動電話相關功能，致
    駕駛人須分心於操作行動電話，對於行車安全造成危險者，
    皆應屬其規制範圍，始與前揭立法意旨無違，此有原舉發單
    位臺北市政府警察局內湖分局北市警內分交字第○九五三四
    三九○二○○號函附卷足參。又上開條文之規定，並未限於
    車輛須處於行駛移動中始得予以處罰，汽車駕駛人於等待紅
    燈號誌時撥打或接通行動電話者，亦可能降低駕駛者之反應
    能力導致有提高交通事故發生之機率，故汽車於道路上等候
    紅燈，亦屬前開規定中「行駛道路時」之情形，而應加以處
    罰。是受處分人於行駛道路時，使用手持式行動電話之事實
    ，應堪認定。受處分人雖以前情為辯，然此等情事並不足以
    影響受處分人上開違規行為之認定，其所為辯解，不足採信
    。原處分機關依道路交通管理處罰條例第三十一條之一第一
    項，裁罰受處分人罰鍰三千元，核無違法或其他不當之情形
    ，聲明異議意旨仍執前詞，指摘原處分違法，為無理由，應
    予駁回。
四、據上論斷，應依道路交通案件處理辦法第十九條，裁定如主
    文。
中　　華　　民　　國　　96　　年　　1 　　月　　18　　日
　　　　　　　　　交通法庭法　官　余明賢
以上正本證明與原本無異
如不服本裁定應於送達後5 日內向本院提出抗告狀
                      　　書記官　葉潔如
中　　華　　民　　國　　96　　年　　1 　　月　　24　　日
